臺灣臺南地方法院臺南簡易庭民事判決
110年度南勞簡字第19號
原      告  潘志鴻  

被      告  鑋鴻開發有限公司

法定代理人  林文素霞


訴訟代理人  林慶雨  
上列當事人間請求給付薪資等事件，經臺灣屏東地方法院勞動法
庭移送前來（110年度屏勞簡專調字第3號），本院於民國110年1
0月28日辯論終結，判決如下：
    主  文
原告之訴及假執行之聲請均駁回。
訴訟費用由原告負擔。 　　
    事實及理由
一、按訴狀送達後，原告不得將原訴變更或追加他訴，但擴張或
    減縮應受判決事項之聲明者，或不甚礙被告之防禦及訴訟之
    終結者，不在此限，民事訴訟法第255條第1項第3款、第7款
    定有明文。查原告起訴時係請求被告給付新臺幣（下同）21
    4,310元及自收受起訴狀繕本送達翌日起至清償日止，按年
    利率百分之5計算之利息，嗣於訴訟中變更聲明為：被告應
    給付原告338,310元，及自起訴狀送達翌日起至清償日止，
    按年息百分之5計算之利息（見本院卷第95頁），核屬擴張
    應受判決事項之聲明，且不甚礙於被告之防禦及訴訟之終結
    ，揆諸前揭規定，應予准許。
二、原告起訴主張：
  ㈠原告於民國107年11月1日起受雇於被告，擔任業務經理，每
    月薪資50,000元，被告自108年3月至9月短發工資50,000元
    、24,000元、50,000元、20,000元、50,000元、50,000元、
    50,000元，計294,000元，違反勞動基準法(下稱勞基法)，
    原告於108年12月2日向臺南市政府勞工局勞資爭議調解會申
    請調解，惟調解不成立。為此提起本件訴訟，依勞基法第11
    、12條規定，請求被告給付短發工資294,000元、10日預告
    工資16,670元、資遣費22,639元、特別休假未休工資5,001
    元等語。
  ㈡並聲明：
  1.被告應給付原告338,310元，及自起訴狀送達翌日起至清償
    日止，按年息百分之5計算之利息。
  2.訴訟費用由被告負擔。
  3.原告願供擔保，請准宣告假執行。
三、被告抗辯：
  ㈠被告公司設立時，原告有出資70萬元，為幕後金主，並非被
    告公司之員工。原告為退役榮民，領有國軍補助及終身俸，
    若薪資超過3萬元或擔任負責人，將喪失領取國軍補助及終
    身俸之資格，故由林文素霞掛名公司負責人。被告公司於10
    7年11月30日核准設立，於同年12月中旬依原告指示為原告
    投保勞健保，投保薪資為25,200元。被告公司於107年12月2
    2日於第一銀行新營分行開立公司帳戶，原告於開戶文件上
    負責人處加蓋原告私章，控管被告公司帳戶資金。原告已提
    起數件訴訟，目的就是要藉由司法程序敲詐等語。
  ㈡並聲明：
  1.原告之訴駁回。
  2.訴訟費用由原告負擔。
四、本院得心證之理由： 
　㈠按當事人主張有利於己之事實者，就其事實有舉證之責任，
    民事訴訟法第277條前段定有明文。又主張法律關係存在之
    當事人，須就該法律關係發生所須具備之特別要件，負舉證
    責任。請求履行債務之訴，除被告自認原告所主張債權發生
    原因之事實外，應先由原告就其主張此項事實，負舉證之責
    任，必須證明其為真實後，被告於其抗辯事實，始應負證明
    之責任，此為舉證責任分擔之原則（最高法院43年台上字第
    377號判例意旨參照）。本件原告主張兩造間存有僱傭關係
    ，並據此請求被告給付薪資、預告工資、資遣費、特別休假
    未休工資等語，為被告否認，揆諸前揭說明，自應由原告就
    兩造間有僱傭關係存在之事實，負舉證責任。
　㈡次按稱僱傭者，謂當事人約定，一方於一定或不定之期限內
    為他方服勞務，他方給付報酬之契約，民法第482條定有明
    文。又依勞基法第2條第6款規定，所謂勞動契約，係指約定
    勞雇關係而具有從屬性之契約。是以勞基法規定之勞動契約
    ，指當事人之一方，在從屬於他方之關係下提供其職業上之
    勞動力，而由他方給付報酬之契約，民法上之僱傭契約，即
    為其典型。又一般學理上認勞動契約當事人之勞工，必須具
    有下列之特徵，即：㈠人格上從屬性：即受僱人在雇主企業
    組織內，服從雇主權威，並有接受懲戒或制裁之義務。㈡親
    自履行，不得使用代理人。㈢經濟上從屬性：即受僱人並不
    是為自己之營業勞動而是從屬於他人，為該他人之目的而勞
    動，完全依賴對雇主提供勞務獲致工資以求生存，經濟上雖
    與雇主有相當程度緊密聯絡，但企業風險由雇主負擔，因其
    不負擔經營盈虧，只要勞工依據勞動契約確實提供勞務，雇
    主即有給付報酬之義務。㈣組織上從屬性：即納入雇方生產
    組織體系，並與同僚間居於分工合作狀態等項特徵（最高法
    院96年度台上字第2630號判決意旨參照）。亦即勞基法所規
    定之勞動契約，係指當事人之一方，從屬於他方關係下，提
    供職業上之勞動力，而由他方給付報酬之契約，勞動契約之
    勞工與雇主間具有使用從屬及指揮監督之關係，且勞務給付
    之具體詳細內容非由勞務提供者決定，而係由勞務受領者決
    定（即人格從屬性），及受僱人並非為自己之營業勞動，而
    係從屬於他人，為該他人之目的而勞動（即經濟上從屬性）
    ，以及勞動者勞務之提供大多非獨自提供即能達成勞動契約
    之目的而須編入僱主生產組織內遵循一定生產秩序始能成為
    有用之勞動力（即組織上從屬性），故苟無上述之從屬性關
    係，即難認成立勞動契約。另僱傭契約係當事人以勞務之給
    付為目的，受僱人於一定期間內，應依照僱用人之指示，從
    事一定種類之工作，而僱用人允與報酬，且受僱人提供勞務
    ，具有繼續性及從屬性之關係。基此，兩造間是否有勞動或
    僱傭契約，亦應以兩造有無上開從屬性存在作為判斷依據。
　㈢本件原告主張自107年11月1日起受雇於被告，擔任業務經理
    ，每月薪資50,000元，兩造間具有僱傭關係云云，並提出勞
    工保險被保險人投保資料表、被告開立之第一銀行活期存款
    存摺交易明細、存戶更換印鑑/戶名/代表人/統一編號申請
    書等件為證(見本院卷第97-107頁、第135頁)，惟被告否認
    ，並以前揭情詞置辯。
　1.經查，原告與訴外人林慶雨於另案返還借款事件(即本院109
    年度訴字第514號、臺灣高等法院臺南分院109年度上字第35
    6號，下稱另案民事訴訟)，就受僱被告乙事，另案民事訴訟
    一審審理時陳稱「我是業務經理，每月薪水2萬元」等語(見
    另案民事訴訟一審卷第252頁)；繼於該案二審準備程序時陳
    稱「(問:你何時到該鑋鴻公司上班?月薪多少?)從107年12月
    底時，我擔任該公司的業務經理，是被上訴人(即林慶雨)聘
    請我過去上班的。我的薪資是月薪5萬元。……(問:鑋鴻公司
    做什麼業務?)被上訴人的朋友有一塊地，被上訴人就說要成
    立公司在那塊地上與建商合建。……因為這塊土地最後沒有跟
    被上訴人的朋友談成，因為被上訴人的朋友只有土地的部分
    持分，其餘持分的人不願意賣，所以無法合建。(問：鑋鴻
    公司除了上開與建商合建的事情外，有無經營其它業務?)沒
    有。」等語(見另案民事訴訟二審卷第56、57頁)，然原告卻
    於本案訴訟主張自107年11月1日起受僱於被告，每月薪資50
    ,000元，被告公司為建設開發公司，其工作內容為約人做土
    地買賣或收購土地投資、房屋建設等仲介性質的業務工作等
    語(見110年度屏勞簡專調字第3號卷第11頁、本院卷第114頁
    )，可見原告就受僱被告公司起始時間、每月薪資數額、工
    作內容，於本案訴訟與另案民事訴訟陳述內容顯有不同，互
    有矛盾，則其主張之事實是否為真實，實屬可疑。
　2.次查，依原告提出之被告開立之第一銀行活期存款存摺交易
    明細(見本院卷第101-107頁)，雖有摘要記載原告薪資之支
    出記錄，然依原告主張林慶雨並非被告僱傭之員工(見本院
    卷第166頁)，惟上開存摺往來明細亦有林慶雨薪資之支出記
    錄。再者，被告公司籌備處在第一銀行申設帳戶，及被告公
    司正式成立申請更換戶名時，原告於申請人欄蓋章與被告同
    為申請人，亦即該上開存款帳戶之提領，尚需蓋用原告印章
    始得領款，足見原告就被告上開存款帳戶亦具有管理決定權
    ，自難以上開存款帳戶交易明細摘要有記載原告薪資之支出
    記錄即為有利原告之認定。至於，原告之勞工保險被保險人
    投保資料雖有以被告公司為投保單位為原告投保勞保之資料
    ，惟該投保資料所示之投保薪資為25,200元，生效日期為10
    7年12月13日，與原告於本案主張及另案民事訴訟陳述之受
    僱日期及每月薪資數額，均不吻合，亦難以此認定兩造間有
    僱傭關係存在。再者，縱認原告有主張為被告工作及受領報
    酬乙節為真，依原告提出上開證據資料，亦難認兩造間具有
    上開說明四㈡所述之人格、經濟、組織上從屬性。是以原告
    主張兩造間具有僱傭關係云云，並不可採。
　㈣基上，原告既未能舉證證明，兩造間有僱傭關係存在，則原
    告依僱傭契約請求被告給付短發工資、預告工資、資遣費、
    特別休假未休工資等合計338,310元及利息，洵屬無據，應
    予駁回。
五、綜上所述，原告依僱傭契約之法律關係，請求被告給付338,
    310元，及自起訴狀繕本送達翌日起至清償日止，按年息百
    分之5計算之利息，為無理由，應予駁回。又原告之訴既經
    駁回，則其假執行之聲請失所依附，應併予駁回。
六、本件事證已臻明確，兩造其餘攻擊防禦方法及舉證，核與本
    件判決結果無影響，爰不另予一一論述，併此敘明。
七、訴訟費用負擔之依據：民事訴訟法第78條。
中　　華　　民　　國　　110 　年　　11　　月　　11　　日
  　　　　　　　　勞動法庭   法  官  田幸艷
以上正本係照原本作成。
如不服本判決，應於送達後廿日內，向本院提出上訴狀並表明上
訴理由，如於本判決宣示後送達前提起上訴者，應於判決送達後
廿日內補提上訴理由書（須附繕本）。
如委任律師提起上訴者，應一併繳納上訴審裁判費。
中　　華　　民　　國　　110 　年　　11　　月　　11　　日
                             書記官  駱映庭